【裁判字號】    89,訴,2274
【裁判日期】    891211
【裁判案由】    偽造文書等
【裁判全文】
臺灣臺中地方法院刑事判決                        八十九年度訴字第二二七四號
    公  訴  人  臺灣台中地方法院檢察署檢察官
    被      告  乙○○
右列被告因偽造文書等案件，經檢察官聲請簡易判決處刑（八十九年度偵字第九一三
號），本院認不宜以簡易判決處刑，改依通常程序判決如左：
    主  文
乙○○服用酒類，不能安全駕駛動力交通工具而駕駛，處拘役肆拾日，如易科罰金，
以參佰元折算壹日。緩刑年；又行使偽造私文書，足以生損害於公眾及他人，處有
期徒刑月。緩刑參年。
酒精濃度測試單上偽造之「丙○○」署押壹枚、內政部警政署國道公路警察局公警局
字（八四）第0000000號舉發違反道路交通管理事件通知單移送聯收受通知聯
者簽章欄內偽造之「丙○○」署押壹枚，均沒收。
    事  實
一、乙○○於民國八十八年十一月十一日中午十二時三十分許，在高雄縣六龜鄉朋友
    住處飲用啤酒，其酒後已不能安全駕駛動力交通工具，猶仍無照駕駛車號Ｊ四－
    七九一三號自用小客車，嗣於同日十五時十八分許，行經國道一號高速公路北向
    三四六公里加八百公尺（岡山收費站）處，經內政部警政署國道公路警察局（下
    稱國道公路警察局）第五警察隊岡山分隊執勤警員甲○○發現其所駕駛之自小客
    車，於行進間有有東閃西閃蛇行不穩之情形而加以攔查，且因乙○○停車受檢，
    一打開車門即聞到其身上有酒味，而對其施以酒精測試，發現其吐氣所含酒精濃
    度達每公升０˙三０毫克，而予以開單告發。詎乙○○因違規酒後駕車及駕照經
    吊扣係無照駕駛，乃冒用其兄「丙○○」名義，於酒精濃度測試單上偽造丙○○
    之簽名，並為脫免被開告發單處罰，接續冒用「丙○○」之名義，在國道公路警
    察局舉發違反道路交通管理事件通知單【公警局字（八四）第0000000號
    】移送聯之收受通知聯者簽章欄內，偽造丙○○之簽名，表示收受該舉發通知單
    ，並持以交付執勤警員甲○○，足以生損害於主管機關對於違規取締之正確性及
    丙○○本人。
二、案經內政部警政署國道公路警察局第五警察隊報請臺灣臺中地方法院檢察察官偵
    查起訴。
    理  由
一、訊據被告固坦承偽造其兄丙○○名義並於酒精濃度測試單，舉發違規通知單上偽
    造丙○○簽名之事實，惟辯稱當時應係警員見自小客車內均為年輕人方予攔查，
    且是聞到整車酒味才測試，其為該車之人中飲酒最少者，才由其駕車，且其駕車
    並無東閃西斜之蛇行情形云云。經查，被告冒名偽造署押於酒精濃度測試單及違
    規通知單，且本件交通違規案件經通知受處分人丙○○後，丙○○提出申訴，並
    經警將舉發違規單上之指紋輸入電腦比對在經人工確認結果，發現與被告存檔之
    指紋卡左拇指指紋相符等情，業有酒精濃度測試單，舉發違規通知單、申訴表、
    及內政部警政署刑事警察局局紋字第四八七號鑑定書各一份在卷可稽，是被告自
    白部分與事實相符。次查，依前揭酒精濃度測試單所示，被告酒後吐氣所含酒精
    濃度為每公升０˙三０毫克，已超出道路交通規則所規定飲酒後吐氣超過每公０
    ˙二五毫克不能駕車之標準。復查，證人即警員甲○○警員到庭證稱：本件是在
    岡山收費站北上攔查，我發現被告車子有蛇行不穩，就把被告攔下來，他一開門
    我就聞到很濃的酒味，就對他施以酒精測試，被告除了開車不穩，說話還算正常
    ，走路還算正常，當時即請被告在路肩休息，被告當時在我執勤二個小時都在路
    肩休息等語在卷。是被告違規酒後駕車，且已有東歪西斜蛇行不穩之駕駛情形，
    顯已達不能安全駕駛動力交通工具程度，其辯稱未因酒後駕車而蛇行云云，顯不
    足採。綜上，被告事證明確，犯行洵堪認定。
二、按被告酒後不能安全駕駛動力交通工具而駕駛，經警攔查測試吐氣所含酒精濃度
    ，而偽造其兄「丙○○」署押於酒精濃度測試單上，復在警員填發之舉發違反道
    路交通管理事件通知單上，偽簽其兄「丙○○」之簽名，表示收受之意思，並於
    簽收後持交警員，顯然於該文書之內容有所主張，足以生損害於主管機關對於違
    規取締之正確性及丙○○，是核其所為，係犯刑法第一百八十五條之三服用酒類
    不能安全駕駛動力交通工具罪、第二百十六條、第二百十條之行使偽造私文書罪
    。被告於酒精濃度測試單、舉發違反道路交通管理事件違規單上偽造「丙○○」
    署押，係以接續意思於密接時、地以類似方法犯同一罪，為接續犯。又被告偽造
    署押係偽造私文書之部分行為，另偽造私文書後復持之行使，其偽造之低度行為
    ，應為行使之高度行為所吸收，均不另論罪。被告所犯上開服用酒類不能安全駕
    駛而駕駛罪及行使偽造私文書二罪間，犯意個別，行為互殊，應予分論併罰。爰
    審酌被告酒後駕車，又因違規無照駕駛為免受罰而冒名、所生危害，及犯罪態度
    等一切情狀，量處如主文所示之刑。並就所犯服用酒類不能安全駕駛罪部分，諭
    知易科罰金折算標準。末查，被告前未曾受有期徒刑以上刑之宣告，有台灣台中
    地方法院檢察署刑案資料查註紀錄表及台灣高等法院被告全國前案紀錄表各一份
    在卷可按，被告坦承犯行，深具悔意，其經此教訓，當知警惕而無再犯之虞，本
    院綜核各情，所宣告之刑，認以暫不執行為適當，併予各宣告緩刑三年，以啟自
    新。被告於酒精濃度測試單上及國道公路警察局公警局字（八四）第00000
    00號移送聯之收受通知聯者簽章欄內偽造「丙○○」之署押各一枚，應依刑法
    第二百十九條之規定宣告沒收。
據上論斷，應依刑事訴訟法第四百五十二條、第二百九十九條第一項前段，刑法第一
百八十五條之三、第二百十條、第二百十六條、第四十一條、第七十四條第一款、第
二百十九條、罰金罰鍰提高標準條例第二條，判決如主文。
中      華      民      國    八十九    年      十二    月      十一    日
                                    台灣台中地方法院刑事第五庭
                                        法  官  陳  淑  芳
右正本證明與原本無異。
如不服本判決，應於判決送達後十日內向本院提出上訴狀，上訴於台灣高等法院台中
分院（須附繕本）。
                                        書記官
中      華      民      國    八十九     年     十二    月     十二     日
附錄法條：
刑法第一百八十五條之三
刑法第二百十條：偽造、變造私文書，足以生損害於公眾或他人者，處五年以下有期
徒刑。
刑法第二百十六條：行使第二百十條至第二百十五條之文書者，依偽造、變造文書或
登載不實事項或使登載不實事項之規定處斷。


司法院資訊處製作；財團法人民間司法改革基金會備份。
